【裁判字號】    95,訴,77
【裁判日期】    950406
【裁判案由】    違反槍砲彈藥刀械管制條例
【裁判全文】
臺灣臺中地方法院刑事判決                95年度訴字第77號
公  訴  人  臺灣臺中地方法院檢察署檢察官
被      告  乙○○
                    另案在臺灣臺中監獄執行中
指定辯護人  本院公設辯護人  丙○○
上列被告因違反槍砲彈藥刀械管制條例等案件，經檢察官提起公
訴（94年度偵字第15503號），本院判決如下：
    主    文
乙○○未經許可，寄藏可發射子彈具有殺傷力之改造手槍，累犯
，處有期徒刑參年拾月，併科罰金新臺幣玖萬元，罰金如易服勞
役，以新臺幣玖佰元即銀元參佰元折算壹日。扣案如附表一所示
之改造手槍貳枝均沒收。又共同行使偽造特許證，足以生損害於
公眾及他人，累犯，處有期徒刑伍月，扣案如附表二所示偽造之
車牌貳面，均沒收。應執行有期徒刑肆年貳月，併科罰金新臺幣
玖萬元，罰金如易服勞役，以新臺幣玖佰元即銀元參佰元折算壹
日，扣案如附表一所示之改造手槍貳枝及如附表二所示偽造之車
牌貳面，均沒收。
    犯罪事實及理由
一、犯罪事實: (一)乙○○明知非經中央主管機關許可，不得寄
    藏可發射金屬或子彈具有殺傷力之槍枝，竟於民國94年9月
    23 日下午8時起，於臺中市○○路附近，受「甲○○」之託
    寄藏「甲○○」所有置於背包內如附表一所示之具殺傷力之
    改造手槍2支，並將之藏放在其所有及使用之車號3423─LD
    號自小客車內。(二)又乙○○明知年籍不詳綽號「阿彬」之
    成年男子所有如附表二所示之車牌係屬偽造之車牌，竟與「
    阿彬」基於行使偽造車牌之犯意聯絡，於94年3月23日下午9
    時許，由「阿彬」將該車牌，分別懸掛並黏貼在其所有前揭
    自小客車原有車牌上而行使，足以生損害於該車牌之名義人
    及公路監理機關對汽車車籍管理之正確性。嗣於同年月24日
    下午3時45分許，乙○○駕駛前揭自小客車行經台中市西屯
    區○○○路188號前，經警當場查獲，並扣得如附表一、二所
    示之槍枝及偽造之車牌。
二、訊據被告乙○○坦承前揭行使偽造車牌及於前揭時、地收受
    「甲○○」所交付之背包等事實，惟矢口否認有寄藏槍枝之
    犯罪故意，辯稱: 「甲○○」將該背包放在伊前揭車輛上，
    並稱要去找朋友後即未返回，伊係至同日晚上大約十一點時
    打開背包始發現內有槍枝，惟因伊一直找不到「甲○○」，
    故僅能等侯「甲○○」取回，然伊旋即遭警查獲，伊並無寄
    藏槍枝之犯罪故意云云。經查:
(一)扣案如附表一所示之槍枝，係於被告所有並使用之前揭車輛
    內所查獲等情，業據被告坦承不諱，核與證人許資生即查獲
    扣案物之警員於本院另案證述情節相符，並有扣押筆錄一紙
    及被告相片四幀 (臺中市警察局第六分局刑案偵查卷宗第27
    頁)在卷可按。
(二)前揭扣案槍彈經送請內政部警政署刑事警察局鑑定結果，認
    定：送鑑改造手槍貳枝 (槍枝管制編號：0000000000、0000
     000000)，均係由仿FN廠1910型半自動手槍製造之金屬玩具
    手槍，換裝土造金屬槍管改造而成，機械性能良好，可擊發
    適用子彈，認均具殺傷力等情，有內政部警政署刑事警察局
    94 年10月19日刑鑑字第0940149316號槍彈鑑定書一份在卷
    可稽。此外，復有前開槍枝及偽造之車牌扣案可資佐證。
(三)按前揭車輛既為被告所有及使用，足見該槍枝所藏放之場所
    ，被告為惟一有實力支配之人，又被告於警訊及檢察官偵訊
    時供稱: 伊與「甲○○」為朋友關係，伊曾向「甲○○」購
    買毒品，「甲○○」係將前揭置有槍枝之背包置於副駕駛座
    等語 (同前警卷第7頁、94年偵字第15503號卷第8、9頁)，
    堪認被告與「甲○○」關係非淺，且甲○○既將前揭置有槍
    枝之背包任意置於被告所使用車輛之副駕駛座上，顯見「甲
    ○○」並無向被告隱密寄藏槍枝之舉動，且苟「甲○○」未
    告知被告藏放物之內容，則以寄藏或持有槍枝須負刑事責任
    ，「甲○○」將之任意棄置於被告車輛上，嗣遭被告發覺，
    被告即可能為恐涉刑責而將之拋棄或報警處理，是衡情益見
    「甲○○」應無向被告隱密寄藏槍枝之可能，堪認被告於「
    甲○○」交付時，顯已知悉「甲○○」所寄藏之物係為槍枝
    。
(四)再本案扣案槍枝為二枝，「甲○○」違法取得，自須花費相
    當之對價，而「甲○○」將之交付寄藏，為免遭警查獲及便
    利取出，衡情對藏放地點及受託保管之人，自應選擇其能信
    賴或得對之有相當控制力之人而為，是堪認「甲○○」與被
    告間，乃基於前揭朋友關係，方有寄藏槍枝予被告之行為，
    被告辯稱無寄藏槍枝之故意云云顯不足採。綜上所述，被告
    所辯顯不可採，事證明確，犯行堪以認定。
四、論罪科刑部分
（一）按汽車牌照為行車之許可憑證，屬於刑法第二百十二條所
      列特許證之一種。是核被告所為，係犯刑法第二百十六條
      、第二百十二條之行使偽造特種文書罪及槍砲彈藥刀械管
      制條例第八條第四項之未經許可，寄藏可發射子彈具有殺
      傷力之改造手槍罪。被告未經許可受人委託代為保管並寄
      藏槍枝，其保管之本身所為之持有，係寄藏之當然結果，
      法律上自應僅就寄藏行為為包括之評價，不應另就持有部
      分再予以論罪，公訴人認被告未經許可保管前述槍枝部分
      犯行，係犯槍砲彈藥刀械管制條例之持有具殺傷力之改造
      手槍罪，容有未洽，起訴法條應予變更。被告就行使偽造
      特種文書罪與綽號「阿彬」之成年男子間有犯意之聯絡，
      行為之分擔，為共同正犯。被告一寄藏行為，同時寄藏前
      開改造手槍二枝，為想像競合犯，應從一重處斷。被告所
      犯上開行使偽造特種文書罪與未經許可寄藏可發射子彈具
      有殺傷力之改造手槍罪間，犯意各別，觸犯不同罪名，應
      予分論併罰。
（二）被告乙○○前曾因施用第一級毒品、第二級毒品案件，經
      本院分別判處有期徒刑10月、4月確定，其另因違反藥事
      法案件，經台灣高等法院台中分院判處有期徒刑8月確定
      ，前開3罪經定應執行有期徒刑1年7月；又因施用第二級
      毒品、第一級毒品案件，分別經本院判處有期徒刑6月、
      10 月確定，該2罪經定應執行有期徒刑1年2月；前述有期
      徒刑1年7月與1年2月接續自民國90年10月24日起執行，於
      92年4月8日縮短刑期假釋，至93年6月13日假釋期滿未經
      撤銷而執行完畢，此有臺灣高等法院被告全國前案紀錄表
      一份在卷可參，其受有期徒刑之執行完畢後，五年內再犯
      本案有期徒刑以上之罪，為累犯，應依刑法第四十七條規
      定加重其刑。
（三）審酌被告之素行不佳，此有前揭臺灣高等法院被告全國前
      案紀錄表在卷可按，所寄藏槍枝之數量，就寄藏槍枝部分
      犯罪後猶未能坦承犯行等一切情狀，分別量處如主文所示
      之刑，並定其應執行之刑，罰金部分諭知如易服勞役之折
      算標準。
三、扣案之如附表一所示之改造手槍二枝，屬違禁物，應依刑法
    第三十八條第一項第一款之規定宣告沒收。扣案如附表二偽
    造之車牌二面，係共犯綽號「阿彬」者所有供與被告共同犯
    罪所用之物，業據被告於偵查中供述明確，應依刑法第三十
    八條第一項第二款宣告沒收。
據上論斷，應依刑事訴訟法第二百九十九條第一項前段、第三百
條，槍砲彈藥刀械管制條例第八條第四項，刑法第十一條前段、
第二十八條、第二百十六條、第二百十二條、第五十五條、第四
十七條、第五十一條第五款、第四十二條第二項前段、第三十八
條第一項第一款、第二款，罰金罰鍰提高標準條例第一條前段、
第二條，現行法規所定貨幣單位折算新臺幣條例第二條，判決如
主文。
中    華    民    國    95    年    4     月    6     日
              刑事第二庭  審判長法  官   林清鈞
                                法  官   陳姵君
                                法  官   郭書豪
以上正本證明與原本無異。
如不服本判決，應於送達後十日內向本院提出上訴狀（須附繕本
），上訴於臺灣高等法院臺中分院。
中    華    民    國    95    年    4     月    7     日
                                書記官   陳美虹
附錄論罪科刑法條
槍砲彈藥刀械管制條例第八條：
未經許可，製造、販賣或運輸鋼筆槍、瓦斯槍、麻醉槍、獵槍、
空氣槍或第四條第一項第一款所定其他可發射金屬或子彈具有殺
傷力之各式槍砲者，處無期徒刑或五年以上有期徒刑，併科新臺
幣一千萬元以下罰金。
未經許可，轉讓、出租或出借前項所列槍枝者，處五年以上有期
徒刑，併科新臺幣一千萬元以下罰金。
意圖供自己或他人犯罪之用，而犯前二項之罪者，處無期徒刑或
七年以上有期徒刑，併科新臺幣一千萬元以下罰金。
未經許可，持有、寄藏或意圖販賣而陳列第1項所列槍枝者，處
三年以上十年以下有期徒刑，併科新臺幣七百萬元以下罰金。
第一項至第三項之未遂犯罰之。
刑法第二百十二條 (偽造變造特種文書罪)
偽造、變造護照、旅券、免許證、特許證及關於品行、能力服務
或其他相類之證書、介紹書，足以生損害於公眾或他人者，處一
年以下有期徒刑、拘役或三百元以下罰金。
中華民國刑法第二百十六條
 (行使偽造變造或登載不實之文書罪)
行使第二百十條至第二百十五條之文書者，依偽造、變造文書或
登載不實事項或使登載不實事項之規定處斷。
附表一
(一)具殺傷力改造手槍一枝 (含彈匣一個、槍枝管制編號：
    0000000000) 。
(二)具殺傷力改造手槍一枝 (含彈匣一個、槍枝管制編號：
    0000000000)。
附表二
偽造A8─8856號車牌貳面。


司法院資訊處製作；財團法人民間司法改革基金會備份。
